norsk/norsk.aff.in
flag *G:       # flertallsendelse: -ene
    E              >       NE              # kvinne > kvinnene
    É              >       -É,EENE         # relé   > releene
#   É              >       ENE             # relé   > reléene (Valgfritt)
    [^EÉLMR]       >       ENE             # gutt   > guttene
    [^E] [LR]      >       ENE             # ball   > ballene
    [^DFKMNPSTJ] E L>      -EL,LENE        # tempel > templene
    J E L          >       ENE             # sjel   > sjelene
    D D E L        >       -DEL,LENE       # bøddel > bødlene
    [^D] D E L     >       ENE             # andel  > andelene
    F F E L        >       -FEL,LENE       # bøffel > bøflene
    K K E L        >       -KEL,LENE       # nøkkel > nøklene
    [^K] K E L     >       -EL,LENE        # nøkkel > nøklene
    M M E L        >       -MEL,LENE       # tommel > tomlene
    [^M] M E L     >       ENE             # kamel  > kamelene
    N E L          >       ENE             # tunnel>  tunnelene
    P P E L        >       -PEL,LENE       # nippel > niplene
    [^P] P E L     >       -EL,LENE        # stempel> stemplene
    S S E L        >       -SEL,LENE       # trussel> truslene
    [^S] S E L     >       -EL,LENE        # barsel > barslene
    T T E L        >       -TEL,LENE       # tittel > titlene
    [^T] T E L     >       -EL,LENE        # apostel> apostlene
    [^FM] E R      >       -ER,RENE        # teater > teatrene
    F E R          >       -FER,RENE       # offer  > ofrene (ofrer skifer!)
    M E R          >       -MER,RENE       # nummer > numrene
    [^AEOUØ] M     >       ENE             # arm    > armene
    [AØ] M         >       MENE            # kam    > kammene
    J E M          >       MENE            # hjem   > hjemmene
    D L E M        >       MENE            # medlem > medlemmene
    B L E M        >       ENE             # problem> problemene
    [^KBD] [LR] E M>       MENE            # rem    > remmene, lem > lemmene
    K R E M        >       ENE             # krem   > kremene
    [^JLR] E M     >       ENE             # system > systemene
    [BDGLR] O M    >       MENE            # rom    > rommene
    [^BDGLR] O M   >       ENE             # aksiom > aksiomene
    [^EIKS] U M    >       ENE             # album  > albumene
    [KS] U M       >       MENE            # sum    > summene
    [EI] U M       >       -UM,ENE         # museum > museene


flag *H:       # flertallsendelse med genitiv: -enes
    E              >       NES             # kvinne > kvinnenes
    É              >       -É,EENES        # relé   > releenes
#   É              >       ENES            # relé   > reléenes (Valgfritt)
    [^EÉLMR]       >       ENES            # gutt   > guttenes
    [^E] [LR]      >       ENES            # ball   > ballenes
    [^DFKMNPSTJ] E L>       -EL,LENES       # tempel > templenes
    J E L          >       ENES            # sjel   > sjelenes
    D D E L        >       -DEL,LENES      # bøddel > bødlenes
    [^D] D E L     >       ENES            # andel  > andelenes
    F F E L        >       -FEL,LENES      # bøffel > bøflenes
    K K E L        >       -KEL,LENES      # nøkkel > nøklenes
    [^K] K E L     >       -EL,LENES       # nøkkel > nøklenes
    M M E L        >       -MEL,LENES      # tommel > tomlenes
    [^M] M E L     >       ENES            # kamel  > kamelenes
    N E L          >       ENES            # tunnel>  tunnelenes
    P P E L        >       -PEL,LENES      # nippel > niplenes
    [^P] P E L     >       -EL,LENES       # stempel> stemplenes
    S S E L        >       -SEL,LENES      # trussel> truslenes
    [^S] S E L     >       -EL,LENES       # barsel > barslenes
    T T E L        >       -TEL,LENES      # tittel > titlenes
    [^T] T E L     >       -EL,LENES       # apostel> apostlenes
    [^FM] E R      >       -ER,RENES       # teater > teatrenes
    F E R          >       -FER,RENES      # offer  > ofrenes (ofrer skifer!)
    M E R          >       -MER,RENES      # nummer > numrenes
    [^AEOUØ] M     >       ENES            # arm    > armenes
    [AØ] M         >       MENES           # kam    > kammenes
    J E M          >       MENES           # hjem   > hjemmenes
    D L E M        >       MENES           # medlem > medlemmenes
    B L E M        >       ENES            # problem> problemenes
    [^KBD] [LR] E M>       MENES           # rem    > remmenes, lem > lemmenes
    K R E M        >       ENES            # krem   > kremenes
    [^JLR] E M     >       ENES            # system > systemenes
    [BDGLR] O M    >       MENES           # rom    > rommenes
    [^BDGLR] O M   >       ENES            # aksiom > aksiomenes
    [^EIKS] U M    >       ENES            # album  > albumenes
    [KS] U M       >       MENES           # sum    > summenes
    [EI] U M       >       -UM,ENES        # museum > museenes

flag *I:       # flertallsendelse: -e og -ne
    E R            >       E               # maler  > malere
    E R            >       ES              # maler  > maleres
    E R            >       NE              # maler  > malerne
    E R            >       NES             # maler  > malernes
    [ÆØ] R         >       NE              # klær   > klærne
    [ÆØ] R         >       NES             # klør   > klørnes
    E N            >       -EN,NENE        # våpen  > våpnene
    E N            >       -EN,NENES       # søsken > søsknenes
    Y E            >       -E,NE           # øye    > øyne
    Y E            >       -E,NENE         # øye    > øynene
    I V E          >       -IVE,EV         # skrive > skrev
    I V E          >       -IVE,EVET       # skrive > skrevet
    I K E          >       -IKE,EK         # vike   > vek
    I K E          >       -IKE,EKET       # vike   > veket
    U M            >       ET              # kalium > kaliumet
    U M            >       ETS             # kalium > kaliumets


flag *J:       # genitivs- og passivendelse: -s
    [^S]           >       S               # mann > manns, kaste > kastes

flag *K:       # passivendelse: -es
               # sterk bøying
               # nasjonalitetsbøying.
    [^ER]          >       ES              # få > fåes, omgikk > omgikkes
    E              >       -E,ÆR           # tre  > trær, håndkle > håndklær
    E              >       -E,ÆRNE         # tre  > trærne, åkle > åklærne
    E R            >       -ER,SK          # cubaner > cubansk
    E R            >       -ER,SKE         # cubaner > cubanske


flag *L:       # presensendelse: -r
               # substandtiv på er uten sammendragning
               # substandtiv på e uten sammendragning
    [AIOUYØÅ]      >       R               # kaste  > kaster, gå > går
# E over ivaretas av flagg E.
    E R            >       ER              # karakter > karakterer
    E R            >       ERS             # karakter > karakterers
    E R            >       ENE             # karakter > karakterene
    E R            >       ENES            # karakter > karakterenes
    E              >       ET              # tre  > treet, kne > kneet
    E              >       ETS             # tre  > treets, kne > kneets


flag *M:       # fortidsendelse: -et med svak partisippbøyning, jevnfør flagg B
               # Man kan alltid skrive ete på slutten, selv om det kanskje
               # ikke tar seg så godt ut. Kommenter ut hvis du ikke liker det.
               # Flertallsord som penger og myndigheter.
               # Noe sterk bøying.
    E              >       T               # rette  > rettet
    E              >       DE              # rette  > rettede
#   E              >       TE              # rette  > rettete      (Valgfritt)
#   E              >       -E,A            # rette  > retta        (Valgfritt)
    E T            >       -T,DE           # encellet  > encellede
#   E T            >       E               # encellet  > encellete (Valgfritt)
#   E T            >       -ET,A           # encellet  > encella   (Valgfritt)
    O K            >       -OK,ØKER        # bok      > bøker
    O K            >       -OK,ØKENE       # bok      > bøkene
    O K            >       -OK,ØKENES      # bok      > bøkenes
    O R            >       -OR,ØDRE        # mor      > mødre
    O R            >       -OR,ØDRENE      # bror     > brødrene
    O R            >       -OR,ØDRENES     # mor      > mødrenes
    A R            >       -AR,EDRE        # far      > fedre
    A R            >       -AR,EDRENE      # far      > fedrene
    A R            >       -AR,EDRENES     # far      > fedrenes
    A F T          >       -AFT,EFTER      # kraft    > krefter
    A F T          >       -AFT,EFTENE     # kraft    > kreftene
    A F T          >       -AFT,EFTENES    # kraft    > kreftenes
    [BN] O T       >       -OT,ØTER        # not      > nøter
    [BN] O T       >       -OT,ØTENE       # bot      > bøtene
    [FR] O T       >       -OT,ØTTER       # rot      > røtter
    [FR] O T       >       -OT,ØTTENE      # fot      > føttene
    A N N          >       -ANN,ENN        # mann     > menn
    A N N          >       -ANN,ENNS       # mann     > menns
    A N N          >       -ANN,ENNENE     # mann     > mennene
    A N N          >       -ANN,ENNENES    # mann     > mennenes
    A N G          >       -ANG,ENGER      # stang    > stenger
    A N G          >       -ANG,ENGENE     # stang    > stengene
    A N G          >       -ANG,ENGENES    # stang    > stengenes
    E R            >       -ER,ENE         # penger   > pengene
    E R            >       -ER,ENES        # myndigheter>myndighetenes
    Å              >       -Å,OD           # stå      > stod
    T A            >       -A,OK           # ta       > tok

flag *N:       # fortidsendelse: -a, jevnfør flagg C
               # Flertall substandtiv på er. Ikke handlersubstandtiv. (flagg E)
#   E              >       -E,A            # kaste  > kasta
    E              >       EN              # skje   > skjeen, bre > breen
    E              >       ENS             # skje   > skjeens, bre > breens
    E              >       ER              # skje   > skjeer, bre > breer
    E              >       ENE             # skje   > skjeene, bre > breene
#   E              >       A               # tre    > trea, kne > knea
    [^M] E R       >       -ER,RER         # seier  > seirer
    [^M] E R       >       -ER,RERS        # seier  > seirer
    M E R          >       -MER,RER        # sommer > somrer
    M E R          >       -MER,RERS       # sommer > somrers
    Å              >       -Å,O            # slå    > slo


flag *O:       # fortidsendelse: -te og -t
    [^T] E         >       -E,TE           # sende  > sendte (Ikke blote ->
    [^T] E         >       -E,T            # sende  > sendt           blotte)
    A T T E R      >       A               # datter   > dattera
    A T T E R      >       -ATTER,ØTRE     # datter   > døtre
    A T T E R      >       -ATTER,ØTRER    # datter   > døtrer
    A T T E R      >       -ATTER,ØTRENE   # datter   > døtrene
    A              >       -A,OG           # dra      > drog
    A              >       DD              # dra      > dradd
    A              >       TT              # dra      > dratt

flag *P:       # fortidsendelse: -dde og -dd
    [AEIOUYØÅ]     >       DDE             # bo     > bodde
    [AEIOUYØÅ]     >       DD              # bo     > bodd

flag *Q:       # fortidsendelse: -de og -d
    E              >       -E,DE           # bøye   > bøyde
    E              >       -E,D            # bøye   > bøyd

flag *R:       # imperativ
    [^M] E         >       -E,-            # sende  > send
    [^M] M E       >       -E,-            # lime   > lim
    M M E          >       -ME,-           # tømme  > tøm
    E R E          >       -ERE,ÉR         # fiksere> fiksér (valgfritt)

flag *S:       # presens partisipp
    E              >       NDE             # ligge  > liggende
    [AIOUYÆØÅ]     >       ENDE            # stå    > stående
